臺灣臺中地方法院刑事判決　　　　　　 94年度交易字第359號
公　訴　人　臺灣臺中地方法院檢察署檢察官
被　　　告　甲○○
上列被告因公共危險等案件，經檢察官提起公訴（九十四年度調
偵字第二八八號），本院交通法庭合議庭裁定進行簡式審判程序
，判決如下：
    主  文
甲○○服用酒類，不能安全駕駛動力交通工具而駕駛，處有期徒
刑貳月，如易科罰金，以佰元折算壹日。其餘被訴過失傷害部
分公訴不受理。
    犯罪事實
一、甲○○於民國九十四年四月十六日上午九時許起至同日中午
    十二時許止，在臺中縣霧峰鄉之某小吃店內飲用高粱酒後，
    已達不能安全駕駛動力交通工具之程度，竟仍於同日下午一
    時十五分許，駕駛車牌號碼一五五六－ＨＶ號自用小客車返
    家，並沿臺中縣霧峰鄉○○路由西往東方向行駛。至同日下
    午二時五分許，甲○○駕車行經臺中縣霧峰鄉○○路北溝幹
    三十七號電線桿前方彎道時，本應注意飲酒後吐氣所含酒精
    濃度超過每公升零點二五毫克以上者，不得駕車；且汽車在
    雙向二車道行駛時，在劃有分向限制線之路段，不得駛入來
    車之車道內；並應注意車前狀況，隨時採取必要之安全措施
    ，而依當時天候晴、為日間自然光線、路面乾燥、道路無缺
    陷、無障礙物、視距良好等客觀情形，又無不能注意之特別
    情事，竟疏於注意，因酒後處於瞌睡狀態神智不清，對於週
    遭事物之注意能力降低，而跨越當地路面漆繪之雙黃實線，
    駛入同路段之對向車道內。致與乙○○所騎乘沿臺中縣霧峰
    鄉○○路由東往西方向行至該處之車牌號碼ＭＸ九－五二六
    號重機車直接對撞，乙○○因而人車倒地，受有頭部外傷、
    下唇穿透傷（起訴書誤載為下層穿透傷）、右肱骨骨折、右
    前臂、右手、兩側下肢多處挫傷之傷害（業據乙○○撤回告
    訴，另為不受理之諭知，詳如後述）。嗣經前往處理之員警
    將甲○○帶往臺中縣警察局霧峰分局吉峰派出所進行呼氣酒
    精濃度測試，發現其呼氣中所含酒精濃度高達每公升０‧九
    四毫克，顯已達於不能安全駕駛交通工具之程度，始悉上情
    。
二、案經臺中縣警察局霧峰分局報請臺灣臺中地方法院檢察署檢
    察官偵查起訴。
    理  由
壹、有罪部分：
一、本件被告甲○○於準備程序中，先就上開犯罪事實為有罪之
    陳述，且所犯係死刑、無期徒刑、最輕本刑為三年以上有期
    徒刑以外之罪，經本院交通法庭合議庭依刑事訴訟法第二百
    七十三條之一第一項之規定，裁定由法官一人獨任進行簡式
    審判程序，先此敘明。
二、上開犯罪事實，業據被告甲○○於警詢及偵審中坦承不諱，
    核與證人乙○○於警詢時證述之車禍發生情節相互合致，並
    有酒精濃度測試報告單一紙、道路交通事故調查報告表及現
    場圖各一份、車損及現場照片共十張、財團法人仁愛綜合醫
    院診斷證明書一份附卷可稽，足徵被告上開自白應與實情相
    符。再參諸德國、美國之認定標準，對於酒精濃度呼氣已達
    每公升零點五五毫克以上，肇事率為一般正常人之十倍，認
    為已達「不能安全駕駛」之標準；至於上揭數值以下之行為
    ，如輔以其他客觀事實得作為「不能安全駕駛」之判斷時，
    亦應依刑法第一百八十五條之三之規定移送法辦處以刑罰，
    法務部八十八年五月十八日法檢字第００一六六九函釋甚
    明。被告經警測得之呼氣中之酒精濃度為每公升０‧九四毫
    克，遠逾前揭標準值甚多，且被告於偵查中自承當時已經處
    於瞌睡狀態，又於行經彎道時侵入對向車道，堪認其當時應
    已達於不能安全駕駛動力交通工具之程度。本案事證已臻明
    確，被告犯行至堪認定。
三、核被告甲○○於飲用酒類後，已達於不能安全駕駛動力交通
    工具之程度，竟猶執意駕車外出，所為係犯刑法第一百八十
    五條之三之服用酒類重大違背安全駕駛罪。爰審酌被告明知
    自己飲酒後，精神狀態已受相當影響，僅圖一己往來交通之
    便，率爾駕駛車輛外出，對於道路公共安全已生顯著之危險
    ，並已直接造成對向車道之機車駕駛人乙○○受有身體傷害
    ，參以被告酒精濃度測試值不低，足徵其所為之危害程度非
    可輕忽；另審酌被告之犯罪手段、具有國中畢業學歷之智識
    程度等一切情狀，量處如主文所示之刑，併諭知易科罰金之
    折算標準，以示懲儆。
貳、公訴不受理部分：
一、公訴意旨另以：被告甲○○於上開時、地駕駛前揭自用小客
    車，因疏於注意車前狀況而駛入對向車道，致與告訴人乙○
    ○所騎上開機車對撞，造成告訴人乙○○受有前揭身體傷害
    等語。
二、按告訴乃論之罪，告訴人於第一審辯論終結前得撤回其告訴
    ，又告訴經撤回者，應諭知不受理之判決，刑事訴訟法第二
    百三十八條第一項、第三百零三條第三款分別定有明文。
三、本件被告甲○○就此部分經檢察官依刑法第二百八十四條第
    一項前段之過失傷害罪起訴，依刑法第二百八十七條前段之
    規定，須告訴乃論。茲據告訴人乙○○於九十四年十月二十
    八日具狀撤回告訴，並於十一月四日送達本院（本件已於九
    十四年十月二十六日先由本院交通法庭合議庭裁定進行簡式
    審判程序），有撤回告訴狀一份附卷足稽。揆諸首開說明，
    爰就被告被訴過失傷害部分另諭知不受理之判決。
據上論斷，應依刑事訴訟法第二百七十三條之一第一項、第二百
九十九條第一項前段、第三百零三條第三款，刑法第一百八十五
條之三、第四十一條第一項前段，罰金罰鍰提高標準條例第二條
，判決如主文。
本案經檢察官蔡雯娟到庭執行職務。
中　　華　　民　　國　　94　　年　　12　　月　　26　　日
                  交通法庭    法  官  高文崇
上正本證明與原本無異。
如不服本判決，應於送達後十日內向本院提出上訴狀（須附繕
本），上訴於台灣高等法院台中分院。
                              書記官  林淑慧
中　　華　　民　　國　　94　　年　　12　　月　26 　　日
附錄本案論罪科刑法條：
刑法第一百八十五條之三：
服用毒品、麻醉藥品、酒類或其他相類之物，不能安全駕駛動力
交通工具而駕駛者，處一年以下有期徒刑、拘役或三萬元以下罰
金。
